臺灣桃園地方法院刑事判決　　　　　 100年度審易字第1235號
　　　　　　　　　　　　　　　　　 100年度審易字第2300號
公　訴　人　臺灣桃園地方法院檢察署檢察官
被　　　告　黃國文
　　　　　　李政芳
上列被告等因竊盜案件，經檢察官提起公訴（100 年度偵緝字第
210 號、第393 號）及追加起訴（100 年度蒞追字第22號），被
告等於本院準備程序進行中，就被訴事實均為有罪之陳述，經本
院告知簡式審判程序意旨，並聽取當事人之意見後，本院裁定依
簡式審判程序審理，判決如下：
    主  文
黃國文犯如附表所示之罪，各處如附表主文欄所示之刑。應執行
有期徒刑壹年捌月，扣案之活動扳手壹支沒收。
李政芳犯如附表所示之罪，各處如附表主文欄所示之刑。應執行
有期徒刑壹年拾月，扣案之活動扳手壹支沒收。
    事  實
一、李政芳前於民國89、90年間因施用毒品案件，經臺灣板橋地
    方法院以90年度訴字第320 號判處有期徒刑1 年，上訴後，
    經臺灣高等法院以90年度上易字第2133號駁回上訴確定，再
    經臺灣高等法院以96年度聲減字第1607號裁定減為有期徒刑
    6 月確定，入監執行後，已於96年9 月14日縮刑期滿執行完
    畢。詎其仍不知悔改，與黃國文共同意圖為自己不法之所有
    ，基於竊盜之犯意聯絡，分別於附表所示之時間、地點，以
    附表所示之方式，共同竊取如附表所示之物。嗣於99年5 月
    25日下午2 時20分許，在桃園縣八德市○○路1123巷口為警
    查獲，並扣得黃國文所有供犯本件竊盜犯行所用之活動扳手
    1 支。
二、案經桃園縣政府警察局八德分局報告臺灣桃園地方法院檢察
    署檢察官偵查起訴及追加起訴。
    理  由
一、本件被告等所犯均係死刑、無期徒刑或最輕本刑為3 年以上
    有期徒刑以外之罪，亦非屬臺灣高等法院管轄第一審之案件
    ，其於準備程序中就被訴事實均為有罪之陳述，經本院告知
    簡式審判程序之旨，並聽取當事人意見後，經本院依刑事訴
    訟法第273 條之1 第1 項規定進行簡式審判程序，合先敘明
    。
二、又本件既經本院裁定改依簡式審判程序審理，則依刑事訴訟
    法第273 條之2 、第159 條第2 項之規定，不適用傳聞法則
    有關限制證據能力及證據調查之相關規定。
三、上揭事實，業據被告黃國文、李政芳分別於警詢、本院準備
    程序及審理時均坦承不諱，核與證人即被害人廖國文、黃一
    勝分別於警詢及本院審理時之供述均相符，並有如附表證據
    欄所示之證據在卷可稽，足認被告前揭自白核與事實相符，
    可以採信。綜上，本案事證明確，被告上揭犯行洵堪認定，
    應予依法論科。
四、按行為後法律有變更者，適用行為時之法律，但行為後之法
    律有利於行為人者，適用最有利於行為人之法律，刑法第2
    條第1 項定有明文。查被告黃國文、李政芳犯罪後，刑法第
    321 條第1 項業於100 年1 月26日修正公布，於100 年1 月
    28日生效施行。修正前之刑法第321 條第1 項原規定：「犯
    竊盜罪而有左列情形之一者，處六月以上、五年以下有期徒
    刑：一、於夜間侵入住宅或有人居住之建築物、船艦或隱匿
    其內而犯之者。二、毀越門扇、牆垣或其他安全設備而犯之
    者。三、攜帶兇器而犯之者。四、結夥三人以上而犯之者。
    五、乘火災、水災或其他災害之際而犯之者。六、在車站或
    埠頭而犯之者。」；而修正後刑法第321 條第1 項則規定：
    「犯竊盜罪而有下列情形之一者，處六月以上、五年以下有
    期徒刑，得併科新臺幣十萬元以下罰金：一、侵入住宅或有
    人居住之建築物、船艦或隱匿其內而犯之者。二、毀越門扇
    、牆垣或其他安全設備而犯之者。三、攜帶兇器而犯之者。
    四、結夥三人以上而犯之者。五、乘火災、水災或其他災害
    之際而犯之者。六、在車站、埠頭、航空站或其他供水、陸
    、空公眾運輸之舟、車、航空機內而犯之者。」，比較修正
    前後關於刑法第321 條第1 項之規定，修正後之刑法第321
    條第1 項於第1 款刪除「於夜間」之文字；於第6 款增加「
    在航空站或其他供水、陸、空公眾運輸之舟、車、航空機內
    」之文字，擴大加重竊盜罪之適用範圍，使部分修正前原應
    適用普通竊盜罪論罪科刑之情形，於修正後改論以加重竊盜
    罪論罪科刑，並增加得併科罰金新臺幣10萬元之規定，解釋
    上自應以修正前之規定對被告較有利，而依刑法第2 條第1
    項前段規定，自應適用行為時之法律即修正前刑法第321 條
    第1 項規定論處。
五、按刑法第321 條第1 項第3 款之攜帶兇器竊盜罪，係以行為
    人攜帶兇器竊盜為其加重條件，此所謂兇器，其種類並無限
    制，凡客觀上足對人之生命、身體、安全構成威脅，具有危
    險性之兇器均屬之，且祇須行竊時攜帶此種具有危險性之兇
    器為已足，並不以攜帶之初有行兇之意圖為必要（最高法院
    79年度台上字第5253號判決要旨參照）。查本案被告行竊時
    所攜帶之活動扳手1 支為金屬材質、質地堅硬，客觀上足對
    人之生命、身體、安全構成威脅，核屬兇器無訛，是被告黃
    國文、李政芳上開所為，均係犯修正前刑法第321 條第1 項
    第3 款之攜帶兇器竊盜罪。被告2 人就上開3 次竊盜犯行均
    有犯意聯絡及行為分擔，應論以共同正犯。又被告2 人上開
    3 次犯行，犯意各別、行為互異，應予分論併罰。被告李政
    芳有事實欄所示科刑紀錄，有臺灣高等法院被告前案紀錄表
    1 份在卷可考，其受有期徒刑執行完畢後，5 年以內故意再
    犯本件有期徒刑以上之各罪，均為累犯，應依刑法第47條第
    1 項規定加重其刑。爰審酌被告等不思以正當手段獲取財物
    ，竟圖不勞而獲而為本件竊盜犯行，所為殊無可取，並衡其
    等犯罪之動機、目的、手段、竊得財物之價值、犯後均尚能
    坦承犯行等情，分別量處如附表主文欄所示之刑，並各定其
    應執行之刑，以示懲儆。扣案之活動扳手1 支，為被告黃國
    文所有並供其等遂行本件各次竊盜犯行所用之物，應於各該
    犯罪項下，依刑法第38條第1 項第2 款宣告沒收。
據上論斷，應依刑事訴訟法第273 條之1 第1 項、第299 條第1
項前段，修正前刑法第321 條第1 項第3 款，刑法第2 條第1 項
前段、第28條、第47條第1 項、第51條第5 款、第38條第1 項第
2 款 ，判決如主文。
本案經檢察官白勝文到庭執行職務。
中    華    民    國    100   年    11    月    11    日
                        刑事庭    法  官  羅國鴻
以上正本證明與原本無異。
如不服本判決，應於判決送達後10日內向本院提出上訴狀（應附
繕本），其未敘述上訴理由者，應於上訴期間屆滿後20日內補提
理由書狀於本院，上訴於臺灣高等法院。
                                  書記官  張筆隆
中    華    民    國    100   年    11    月    11    日
【論罪科刑法條】
修正前中華民國刑法第321 條
（加重竊盜罪）
犯竊盜罪而有左列情形之一者，處6 月以上、5 年以下有期徒刑
：
一  於夜間侵入住宅或有人居住之建築物、船艦或隱匿其內而犯
之者。
二  毀越門扇、牆垣或其他安全設備而犯之者。
三  攜帶兇器而犯之者。
四  結夥三人以上而犯之者。
五  乘火災、水災或其他災害之際而犯之者。
六  在車站或埠頭而犯之者。
前項之未遂犯罰之。
附表：
┌─┬───────┬───┬────────────┬────┬─────────┐
│編│   犯罪時間   │被害人│   犯罪手段及竊得財物   │所犯法條│    主      文    │
│號├───────┤      │                        │        │                  │
│  │   犯罪地點   │      │                        │        │                  │
├─┼───────┼───┼────────────┼────┼─────────┤
│一│99年5 月21日上│廖國文│黃國文、李政芳共同意圖為│修正前刑│黃國文共同攜帶兇器│
│  │午7 時44分許  │      │自己不法之所有，基於竊盜│法第321 │竊盜，處有期徒刑捌│
│  ├───────┤      │之犯意聯絡，推由李政芳把│條第1 項│月，扣案之活動扳手│
│  │桃園縣八德市廣│      │風，黃國文則持其所有客觀│第3 款  │壹支沒收。        │
│  │福路1123巷底廖│      │上足以對人之生命、身體、│        │李政芳共同攜帶兇器│
│  │國文所有無人居│      │安全構成威脅，具有危險性│        │竊盜，累犯，處有期│
│  │住之鐵皮屋建築│      │可供為兇器使用之活動扳手│        │徒刑玖月，扣案之活│
│  │物            │      │1 支，竊得廖國文所有之吉│        │動扳手壹支沒收。  │
│  │              │      │娃娃1 隻、臘腸狗1 隻、馬│        │                  │
│  │              │      │達1 具、電線1 批、手提砂│        │                  │
│  │              │      │輪機3 台、電鑽及電鋸各1 │        │                  │
│  │              │      │支。                    │        │                  │
│  ├───────┴───┴────────────┴────┴─────────┤
│  │證據：                                                                        │
│  │1.監視錄影翻拍畫面。                                                          │
│  │2.扣案之活動扳手1 支。                                                        │
├─┼───────┬───┬────────────┬────┬─────────┤
│二│99年5 月25日下│廖國文│黃國文、李政芳共同意圖為│修正前刑│黃國文共同攜帶兇器│
│  │午2 時許      │      │自己不法之所有，基於竊盜│法第321 │竊盜，處有期徒刑捌│
│  ├───────┤      │之犯意聯絡，推由李政芳把│條第1 項│月，扣案之活動扳手│
│  │桃園縣八德市廣│      │風，黃國文則持其所有客觀│第3 款  │壹支沒收。        │
│  │福路1123巷底廖│      │上足以對人之生命、身體、│        │李政芳共同攜帶兇器│
│  │國文所有無人居│      │安全構成威脅，具有危險性│        │竊盜，累犯，處有期│
│  │住之鐵皮屋建築│      │可供為兇器使用之活動扳手│        │徒刑玖月，扣案之活│
│  │物            │      │1 支，竊得廖國文所有之鐵│        │動扳手壹支沒收。  │
│  │              │      │器1 批（含停止閥3 個、夾│        │                  │
│  │              │      │頭1 個、三通頭2 個、噴水│        │                  │
│  │              │      │頭3 個、手提電鋸1 個）。│        │                  │
│  ├───────┴───┴────────────┴────┴─────────┤
│  │證據：                                                                        │
│  │1.贓物認領代保管單                                                            │
│  │2.現場、竊得鐵器暨作案工具等蒐證照片。                                        │
│  │3.扣案之活動扳手1 支。                                                        │
├─┼───────┬───┬────────────┬────┬─────────┤
│三│99年5 月25日下│黃一勝│黃國文、李政芳共同意圖為│修正前刑│黃國文共同攜帶兇器│
│  │午2 時許（即附│      │自己不法之所有，基於竊盜│法第321 │竊盜，處有期徒刑捌│
│  │表編號二竊盜犯│      │之犯意聯絡，推由李政芳把│條第1 項│月，扣案之活動扳手│
│  │行後）        │      │風，黃國文則持其所有客觀│第3 款  │壹支沒收。        │
│  ├───────┤      │上足以對人之生命、身體、│        │李政芳共同攜帶兇器│
│  │桃園縣八德市廣│      │安全構成威脅，具有危險性│        │竊盜，累犯，處有期│
│  │福路1123巷底黃│      │可供為兇器使用之活動扳手│        │徒刑玖月，扣案之活│
│  │一勝所有無人居│      │1 支，竊得黃一勝所有之幫│        │動扳手壹支沒收。  │
│  │住之鐵皮屋    │      │浦1 具。                │        │                  │
│  │              │      │                        │        │                  │
│  │              │      │                        │        │                  │
│  ├───────┴───┴────────────┴────┴─────────┤
│  │證據：                                                                        │
│  │1.贓物認領代保管單                                                            │
│  │2.現場、竊得鐵器暨作案工具等蒐證照片。                                        │
│  │3.扣案之活動扳手1 支。                                                        │
└─┴───────────────────────────────────────┘